臺灣新北地方法院刑事判決
110年度訴字第1028號
公  訴  人  臺灣新北地方檢察署檢察官
被      告  林高田





上列被告因傷害案件，經檢察官提起公訴（109年度偵字第33967
號），本院判決如下：
    主  文
林高田犯傷害罪，處拘役肆拾日，如易科罰金，以新臺幣壹仟元
折算壹日。
    事  實
一、林高田與段懿真為房東、房客關係，林高田因租屋問題與段
    懿真發生糾紛，竟於民國109年7月5日下午4時30分許，在新
    北市板橋區長安街138巷1弄口，基於傷害之犯意，徒手毆打
    、推擠段懿真，致使段懿真受有雙前臂擦傷、右肘、雙膝挫
    傷等傷害。嗣經段懿真報警處理，始悉上情。
二、案經段懿真訴由新北市政府警察局海山分局移送臺灣新北地
    方檢察署檢察官偵查起訴。
　　理  由
一、證據能力部分：
  ㈠按被告以外之人於審判外之陳述，雖不符同法第159 條之1至
    第159 之4 之規定，而經當事人於審判程序同意作為證據，
    法院審酌該言詞陳述或書面陳述作成時之情況，認為適當者
    ，亦得為證據，刑事訴訟法第159 條之5 第1 項亦有規定。
    本案所引被告以外之人於審判外之陳述，檢察官、被告均未
    於言詞辯論終結前對該等審判外陳述之證據資格聲明異議，
    應視為被告已有將該等審判外陳述作為證據之同意，且經審
    酌各該供述證據作成之客觀情狀，並無證明力明顯過低或係
    違法取得之情形，復為證明本案犯罪事實所必要，認為以之
    作為證據應屬適當，應有證據能力。
  ㈡至於本判決所引用之非供述證據部分，與本案待證事實均有
    關連性，亦無證據證明係實施刑事訴訟程序之公務員以不法
    方式所取得，依刑事訴訟法第158 條之4 之反面解釋，當有
    證據能力，復於本院審理時，提示並告以要旨，使當事人充
    分表示意見，自得為證據使用。
二、訊據被告矢口否認有何傷害犯行，並辯稱：伊跟告訴人段懿
    真間有租屋糾紛，伊沒有打告訴人，因為她用雨傘揮舞，伊
    用身體去擋云云。惟查：
  ㈠告訴人如何於109年7月5日下午4時30分許，在新北市板橋區
    長安街138巷1弄口遭被告傷害，而受有雙前臂擦傷、右肘、
    雙膝挫傷等傷害等情，業據證人即告訴人段懿真於警詢中證
    稱：因為那天伊朋友開車要來找伊，將汽車停於長安街138
    巷1弄巷口轉角處，被告就去敲伊朋友車門想找伊朋友談，
    因為他知道伊和被告間有房租上的糾紛，想藉由伊朋友溝通
    看看，但他們好像無法溝通，於是被告便來旁邊來罵伊，伊
    就回他「如果你在這樣，我連你媽媽一起告」等語，被告就
    揮手打伊，伊便跑給他追，之後警方就到場處理。他一開始
    用右手的拳頭打伊的臉，之後用身體推伊身體讓伊跌倒，因
    此撞到路旁的雜物等語（見109 年度偵字第33967號偵查卷
    第9頁至第11頁），再於偵查中證稱：因為被告要過來打伊
    ，伊就跑給他追，他就把伊推倒，被告是在追跑中自己跌倒
    扭到，被告用身體及拳頭打伊左邊的手臂，伊就跑給他追，
    被告推倒伊，伊的腳就去撞到地板跟牆壁，伊整個人趴下去
    等語（見同上偵查卷第85頁至第86頁）。並於本院審理中證
    稱：伊於109年7月5日下午4時許，賴瑞珍開車來拿東西給伊
    ，伊從板橋區長安街138巷1弄口下去跟賴瑞珍拿東西，賴瑞
    珍有下車把東西拿給伊，還在拿的時候，伊等都在賴瑞珍的
    車子附近，被告就走過來了，被告走過來跟伊對話，他一直
    罵，伊說「你再罵我的時候，我就連你媽媽一起告」，他聽
    到伊講這句話右拳拳頭就過來了，被告打伊的頭，等於是打
    伊左邊的臉，伊就趕快跑了，他在後面一直追，賴瑞珍一直
    叫被告不要打伊，賴瑞珍在車子那邊看著伊被被告打，伊跑
    了一條巷子在過去一點大約780公分，被告就從背後推伊，
    伊有往前跌倒，被告用腳踹了伊一下，接下來被告就離開了
    ，伊一直喊救命，伊雙前臂擦傷、右肘雙膝挫傷，都是被告
    打伊、追伊、踹伊導致的傷勢等語（見同上本院卷第150頁
    至第160頁）；證人賴瑞珍於偵查中證稱：伊於109年7月5日
    下午4時30分許，去找告訴人，伊拿東西要給她，伊就去長
    安街找告訴人，她到伊車上要拿東西，被告跟著她過來，就
    沿路跟她吵架，好像是房子的事情，伊看到他們有拉拉扯扯
    ，有看到被告要打告訴人，告訴人就用手阻擋，並跑給他追
    ，跑到另一條巷子，後續伊沒有看到，但伊聽到被告唉一聲
    ，並看到他走路一跛一跛，就沒有再急著追告訴人了，告訴
    人就叫伊趕快打電話報警等語（見同上偵查卷第109頁至第1
    10頁），再於本院審理中證稱：伊開車停在巷弄口路邊，那
    時候伊要送菜給告訴人，告訴人走到伊車子右邊時，被告有
    跟著用走的過來，伊有下車叫他們不要吵，被告先用手推告
    訴人，他們兩個先拉扯，被告要打告訴人，告訴人跑給被告
    追，被告有跟著追著告訴人，告訴人跑了差不多5、60公尺
    ，在追的過程伊沒看到等語（見同上本院卷第163頁至第171
    頁），觀諸證人即告訴人段懿真歷次所述，其就其與被告間
    之衝突過程等情，前後均始終證述一致，且與證人賴瑞珍上
    揭證述殊無不合，益見證人即告訴人段懿真上揭所證各節應
    非烏有之情，又告訴人當日事發後前往急診就診，經醫師驗
    傷結果，告訴人受有雙前臂擦傷、右肘、雙膝挫傷之傷害，
    亦有告訴人所提出亞東紀念醫院109年7月5日診斷書1 份在
    卷可參（見同上偵查卷第35頁），此與告訴人指述遭被告傷
    害之過程亦相符合，況被告於警詢中亦供承有稍微推告訴人
    ，與告訴人間有肢體碰撞等情在卷（見同上偵查卷第22頁）
    ，益徵證人即告訴人上揭證述屬實。被告所辯復無可採，罪
    證已臻明確，犯行洵堪認定，自應依法論科；至於被告尚請
    求對證人測謊一節已無必要，附此敘明。
  ㈡綜上，本案事證明確，被告犯行堪以認定，應予依法論科。
三、論罪科刑：
  ㈠核被告所為，係犯刑法第277 條第1 項之傷害罪。
　㈡被告前曾因不能安全駕駛致交通危險案件，經臺灣臺北地方
    法院以107年度交簡字第1800號判決判處有期徒刑3月確定，
    並於108年12月5日縮刑期滿執行完畢，有臺灣高等法院被告
    前案紀錄表1份在卷可參，惟被告構成累犯之事實及應加重
    其刑之事項，均應由檢察官主張並具體指出證明之方法後，
    經法院踐行調查、辯論程序，方得作為論以累犯及是否加重
    其刑之裁判基礎。倘檢察官未主張或具體指出證明方法時，
    可認檢察官並不認為被告構成累犯或有加重其刑予以延長矯
    正其惡性此一特別預防之必要，且為貫徹舉證責任之危險結
    果所當然，是法院不予調查，而未論以累犯或依累犯規定加
    重其刑，即難謂有應調查而不予調查之違法（最高法院110
    年度台上大字第5660號裁定意旨參照）。查公訴意旨並未主
    張被告為累犯，亦未主張或說明被告應依累犯規定加重其刑
    ，是公訴人既未主張及說明被告應依累犯規定加重其刑，揆
    諸上開最高法院裁定意旨，本院自無從就此加重事項予以審
    究。然基於累犯資料本來即可以在刑法第57條第5款「犯罪
    行為人之品行」中予以負面評價，自仍得就被告可能構成累
    犯之前科、素行資料，列為刑法第57條第5款所定「犯罪行
    為人之品行」之審酌事項。於此情形，該可能構成累犯之前
    科、素行資料即可列為量刑審酌事由，對被告所應負擔之罪
    責予以充分評價（最高法院110年度台上大字第5660號裁定
    意旨參照），附此敘明。
　㈢爰以行為人之責任為基礎，審酌被告明知在現代法治社會中
    ，應本諸理性、和平之手段與態度解決糾紛，竟不思妥善處
    理、溝通，率然使用暴力之方式相對，並致告訴人受有上揭
    傷害，欠缺尊重他人身體法益之法治觀念，兼衡其五專畢業
    之智識程度，有被告個人戶籍資料（完整姓名）查詢結果1 
    份在卷可參（見同上本院卷第23頁）、生活狀況，及其犯罪
    之動機、目的、手段、告訴人所受之傷勢之程度，且迄今尚
    未與告訴人達成和解，賠償對方所受損害或取得諒解等一切
    情狀，量處如主文所示之刑，及諭知易科罰金之折算標準，
    以資處罰。
四、按法院認為應科拘役、罰金或應諭知免刑或無罪之案件，被
    告經合法傳喚無正當理由不到庭者，得不待其陳述逕行判決
    ，刑事訴訟法第306 條定有明文。本案被告經合法傳喚，於
    本院111 年5月3日審理程序無正當理由不到庭，有本院111
    年5月3日刑事報到單1份、送達回證3份（見同上本院第99頁
    、第101頁、第141頁、第143頁）附卷可稽，而本院認本案
    宜諭知拘役之刑度，爰不待其陳述，逕為一造辯論判決，併
    予說明。
據上論斷，應依刑事訴訟法第299 條第1 項前段、第306 條，刑
法第277 條第1 項、第41條第1 項前段，刑法施行法第1 條之1 
第1 項、第2 項前段，判決如主文。　　
本案經檢察官許慈儀偵查起訴並到庭執行職務。
中　　華　　民　　國　　111 　年　 　5  　月　　31　　日
                  刑事第二庭    審判長法　官  許必奇
　　　　　　　　　
　　　　　　　　　                    法  官  洪珮婷
　　　　　　　　　
　　　　　　　　　                    法  官  劉芳菁
上列正本證明與原本無異。
如不服本判決，應於送達後20日內敘明上訴理由，向本院提出上
訴狀，上訴於本院第二審合議庭 (應附繕本) 。其未敘述上訴理
由者，應於上訴期間屆滿後20日內向本院補提理由書「切勿逕送
上級法院」。
                                      書記官　汪承翰
中　　華　　民　　國　　111 　年　　6 　　月　　1 　　日
附錄本案論罪科刑法條全文：
刑法第277條
傷害人之身體或健康者，處5年以下有期徒刑、拘役或50萬元以
下罰金。
犯前項之罪，因而致人於死者，處無期徒刑或7年以上有期徒刑
；致重傷者，處3年以上10年以下有期徒刑。
刑法第309條
公然侮辱人者，處拘役或 9 千元以下罰金。
以強暴犯前項之罪者，處1 年以下有期徒刑、拘役或1 萬5 千元
以下罰金。